臺灣桃園地方法院民事裁定
111年度司繼字第2080號
聲  請  人  石佩宜律師

被  繼承人  盧志堅(亡)
                      生前最後住所：桃園市○○區○○○                         段000巷0弄0號  
上列聲請人聲請酌定代管遺產之管理報酬費用事件，本院裁定如
下：
    主  文
聲請人管理被繼承人盧志堅遺產報酬合計為新臺幣壹拾萬元，由
被繼承人盧志堅之遺產負擔。
聲請人管理被繼承人盧志堅之遺產代墊費用合計為新臺幣壹萬肆
仟陸佰參拾貳元，由被繼承人盧志堅之遺產負擔。
聲請程序費用新臺幣壹仟元由被繼承人盧志堅之遺產負擔。
    理  由
一、按遺產管理人得請求報酬，其數額由法院按其與被繼承人之
    關係、管理事務之繁簡及其他情形，就遺產酌定之，必要時
    ，得命聲請人先為墊付，民法第1183條定有明文。次按聲請
    法院酌定遺產管理人報酬事件，專屬被繼承人住所地法院管
    轄；法院裁定酌給遺產管理人報酬時，得按遺產管理人所為
    遺產管理事務之繁簡，就被繼承人之財產，酌給相當報酬，
    家事事件法第141條準用第142條、第153條規定亦有明定。
二、本件聲請意旨略以：聲請人前經鈞院以106年度司繼字第997
    號裁定選任為被繼承人盧志堅之遺產管理人確定，茲因被繼
    承人之遺產，關於被繼承人所有坐落嘉義縣○○鄉○○○段0000
    地號土地之持分，業經臺灣高等法院臺南分院以111年度上
    字第77號判決分割歸由共有人盧金樹單獨取得，共有人盧金
    樹並應補償被繼承人新臺幣（下同）114萬9,000元，是關於
    被繼承人之遺產相關業務已將執行完畢，請求鈞院考量聲請
    人擔任本件遺產管理人期間歷時將近5年所費時間、心力等
    情，核定本件管理報酬為新臺幣（下同）120,000元【計算
    方式：20000（遺產管理程序）＋40000（申報遺產稅程序）＋
    60000元（訴訟程序每件30,000元×2）＝120000】，及本件依
    法執行職務所支出之先行墊款14,632元等語。
三、經查，聲請人業經本院106年度司繼字第997號裁定選任為被
    繼承人之遺產管理人，而被繼承人之遺產並經判決分割確定
    等節，業有臺灣高等法院臺南分院111年度上字第77號民事
    判決及確定證明書影本在卷可稽，並經本院依職權調閱106
    年度司繼字第997號卷宗核閱屬實。茲本院審酌遺產管理人
    執行職務複雜之程度及擔任本件遺產管理人之時間長短等一
    切情狀，以及聲請人管理本件遺產事務之性質、內容及勞心
    勞力之付出，暨聲請人擔任無人承認繼承遺產之遺產管理人
    ，與財團法人法律扶助基金會（下稱法扶）律師同樣具有公
    益性質，依法扶酬金計付標準表，原則上每件訴訟案件約新
    臺幣（下同）2至3萬元及出庭次數、遺產價值等規定，認本
    件核予遺產管理人之報酬以10萬元為適當。又聲請人主張於
    代管遺產期間，因管理遺產而墊付費用合計14,632元乙節，
    業據聲請人提出各該單據正本在案可稽，亦應予准許。綜上
    ，聲請人上開報酬及墊付費用，均應予准許，並裁定如主文
    。另本件聲請費1,000 元，已另於首揭主文第三項中諭知，
    併此敘明。
四、如不服本裁定應於送達後10日內向本院提出抗告狀，並應繳
    納抗告裁判費新臺幣1,000 元整。
中　　華　　民　　國　　111 　年　　10　　月　　30　　日
                  家事法庭  司法事務官　王雯綺
以上正本係照原本作成。